臺灣臺南地方法院刑事判決　　　　　　　 94年度易字第551號
公　訴　人　臺灣臺南地方法院檢察署檢察官
被　　　告　乙○○
　　　　　　丙○○
上列被告因竊盜案件，經檢察官提起公訴（94年度偵字第7678號
），被告二人於本院行準備程序中就被訴犯罪事實為有罪之陳述
，本院合議庭裁定由受命法官獨任行簡式審判程序，判決如下：
    主  文
乙○○共同連續攜帶兇器竊盜，處有期徒刑捌月。扣案之拔釘鐵
鉗、一字型鐵鉗各壹支均沒收。
丙○○共同攜帶兇器竊盜，處有期徒刑陸月，如易科罰金，以
佰元折算壹日。扣案之拔釘鐵鉗、一字型鐵鉗各壹支均沒收。
    事  實
一、乙○○意圖為自己不法之所有，基於竊盜之概括犯意，於民
    國九十四年六月八日下午五、六時許，騎乘機車攜帶客觀上
    對人之生命、身體安全具有危險性之拔釘鐵鉗、一字型鐵鉗
    各一支，前往臺南縣臺八十四線東西向快速道路三十二點六
    公里處，以其所攜帶之上開拔釘鐵鉗、一字型鐵鉗為工具，
    接續將交通部公路總局所有裝設於該路段之紐澤西護欄內模
    底部之長方形「白鐵洩水孔座槽」撬下，而竊取上開「白鐵
    洩水孔座槽」十四個得手，惟因上開物品體積龐大，無法立
    即搬運，乃將之藏置於該處路旁之水溝內。至同年月十日凌
    晨零時許，乙○○又承前竊盜之概括犯意，邀丙○○一同駕
    駛丙○○之母所有之車號二０六三－ＭＨ號自小客車前往搬
    運其先前竊得之物品，渠二人並共同基於竊盜之犯意聯絡，
    由丙○○在旁把風，而朱鵠至則再度以相同手法，持上開拔
    釘鐵鉗、一字型鐵鉗接續竊取該路段之「白鐵洩水孔座槽」
    六個，得手後將本次竊得之上開「白鐵洩水孔座槽」搬運至
    上開自小客車正欲離去時，為經過之巡邏員警當場查獲，並
    扣得乙○○所有供竊盜所用之拔釘鐵鉗、一字型鐵鉗各一支
    、「白鐵洩水孔座槽」二十個。
二、案經臺南縣警察局善化分局報請臺灣臺南地方法院檢察署檢
    察官偵查起訴。
    理  由
一、訊據被告乙○○、丙○○二人對於上開事實，均坦承不諱，
    核與被害人即交通部公路總局第五區養護工程處新營工務段
    之員工甲○○於警詢中指訴之情節相符，而現場查獲扣案之
    「白鐵洩水孔座槽」二十個業經發還甲○○領回，亦有臺南
    縣警察局善化分局扣押物品目錄表、贓物認領保管單各一紙
    在卷可稽，此外復有現場相片四幀在卷及拔釘鐵鉗、一字型
    鐵鉗各一支扣案可資佐證，足見被告二人之自白與事實相符
    ，應可採信。本案事證明確，被告二人犯行均堪認定。
二、按刑法第三百二十一條第一項第三款之攜帶兇器竊盜罪，係
    以行為人攜帶兇器竊盜為其加重條件，此所謂兇器，其種類
    並無限制，凡客觀上足對人之生命、身體、安全構成威脅，
    具有危險性之兇器均屬之，且祇須行竊時攜帶此種具有危險
    性之兇器為已足，並不以攜帶之初有行兇之意圖為必要，最
    高法院七十九年台上字第五二五三號著有判例可資參照。查
    被告乙○○攜至現場之拔釘鐵鉗、一字型鐵鉗各一支，既足
    以將「白鐵洩水孔座槽」自路旁之紐澤西護欄上撬下，且尺
    寸甚大，有卷附現場照片在卷可參，並經被告乙○○當庭供
    認無訛，客觀上顯足以對人之生命、身體、安全構成威脅，
    為兇器無疑。是核被告乙○○、丙○○二人所為，係犯刑法
    第三百二十一條第一項第三款之攜帶兇器加重竊盜罪。被告
    乙○○、丙○○二人就九十四年六月十日所為攜帶兇器竊盜
    犯行，有犯意聯絡及行為分擔，為共同正犯。被告乙○○先
    後於九十四年六月八日、同年月十日二次攜帶兇器竊盜犯行
    ，時間緊接，所犯係構成要件相同之罪，顯係基於概括之犯
    意反覆為之，為連續犯，應依刑法第五十六條之規定論以一
    罪，並加重其刑。爰審酌被告二人年輕力壯，不事生產，竟
    竊取公物意圖變賣牟利，而被告乙○○於本案全程參與，居
    於主導地位，被告丙○○僅聽命前往搬運贓物並在場把風，
    二人對本案犯罪參與之程度不一，另依本院函詢結果，被告
    二人竊取「白鐵洩水孔座槽」，尚不至於對公路結構或公眾
    交通安全造成不良影響，有交通部公路總局第五區養護工程
    處九十四年七月二十一日五工養字第０九四００一三０七九
    號函在卷可稽，而被告二人犯後均坦承犯行，態度良好，尚
    有悔意，且其二人竊得物品均已發還被害人員工領回，未有
    損失，以及被告丙○○素行尚稱良好，並無遭起訴之前科紀
    錄，本院因認對伊宣告法定罪低刑度，已足使其知所警惕等
    一切情狀，分別量處如主文所示之刑，並就被告丙○○部分
    諭知易科罰金之折算標準，以示懲儆。扣案之拔釘鐵鉗、一
    字型鐵鉗各一支，為被告乙○○所有供犯罪所用之物，業據
    其自承在卷，爰依刑法第三十八條第一項第二款宣告沒收。
據上論斷，應依刑事訴訟法第二百九十九條第一項前段、第二百
七十三條之一第一項，刑法第二十八條、第五十六條、第三百二
十一條第一項第三款、第四十一條第一項前段、第三十八條第一
項第二款，罰金罰鍰提高標準條例第二條，判決如主文。
本案經檢察官丁○○到庭執行職務。
中　　華　　民　　國　　94　　年　　 8　　月　　11　　日
　　　　　　　　　刑事第四庭    法　官　周紹武
以上正本證明與原本無異。
如不服本判決，應於判決送達後十日內，向本院提出上訴狀。
　　　　　　　　　　　　　　　　書記官　鄭佩玉
中　　華　　民　　國　　94　　年　　 8　　月　　11　　日
中華民國刑法第三百二十一條第一項
犯竊盜罪而有左列情形之一者，處六月以上、五年以下有期徒刑
：
一  於夜間侵入住宅或有人居住之建築物、船艦或隱匿其內而犯
    之者。
二  毀越門扇、牆垣或其他安全設備而犯之者。
三  攜帶兇器而犯之者。
四  結夥三人以上而犯之者。
五  乘火災、水災或其他災害之際而犯之者。
六  在車站或埠頭而犯之者。
